臺灣板橋地方法院刑事判決　　　　　　　　　　　　九十三年度訴字第一八四四號
　　公　訴　人　臺灣板橋地方法院檢察署檢察官
　　被　　　告　乙○○
右列被告因偽造文書等案件，經檢察官提起公訴（九十三年度偵緝字第七九二號），
　本院判決如左：
    主  文
乙○○連續行使偽造之信用卡，處有期徒刑壹年。偽造之卡號同為「0000000
000000000號」之信用卡貳張及信用卡簽帳單上偽造之「呂學義」、「林民
義」署名各二枚均沒收。
    事  實
一、乙○○前於民國八十九年間，因使用偽造信用卡詐欺取財等案件，甫經臺灣臺北
    地方法院於九十年十一月二十三日以九十年度訴字第四八五號判處有期徒刑一年
    十月確定（不構成累犯），竟仍不知悔改，復另行基於行使偽造信用卡及行使偽
    造文書等罪之概括犯意，於九十年十二月初，在台北市○○○路附近，以每張新
    台幣（下同）六千元之價格，向真實姓名年籍不詳、綽號「阿明」之成年男子，
    購買偽造之以世華聯合商業銀行（下稱世華銀行）為發卡銀行、卡號同為「00
    00000000000000號」之信用卡二張，並分別於該二張信用卡背面
    偽造「呂學義」、「林民義」之署名各一枚後，先於九十年十二月十三日晚間八
    時十二分許，在位於台北市○○○路四Ｏ八號之「寶寶總部」嬰兒用品店，持前
    揭背面偽造「呂學義」署名之偽造信用卡，以刷卡方式詐得價值一萬八千五百元
    之愛普力卡牌嬰兒手推車二部得逞，並在前開特約商店所繕印載有消費金額一萬
    八千五百元之信用卡簽帳單（二聯）上偽造「呂學義」之署名；再連續於同年月
    十五日下午一時三分許，在位於台北市○○區○○街九十七號二樓之「寶寶總部
    」嬰兒用品店，持前揭背面偽造「林民義」署名之偽造信用卡，以刷卡方式詐得
    價值一萬零三百元之愛普力卡牌嬰兒手推車一部得逞，並在前揭特約商店所繕印
    載有消費金額一萬零三百元之信用卡簽帳單（二聯）上偽造「林民義」之署名；
    又連續於同年月十五日下午二時十八分許，在位於台北縣永和市○○路○段一五
    五號一樓之「寶寶總部」嬰兒用品店，持前揭背面偽造「林民義」署名之偽造信
    用卡，以刷卡方式詐取價值共一萬九千七百十六元之愛普力卡牌嬰兒手推車一部
    、背巾二條、奇哥牌消毒鍋一個及貝親牌奶瓶三支等物品，均足以生損害於「林
    民義」、「呂學義」、世華銀行及各該「寶寶總部」嬰兒用品店等特約商店之權
    益，嗣經前開位於台北縣永和市之「寶寶總部」嬰兒用品店之店員甲○○繕印消
    費金額為一萬九千七百十六元之信用卡簽帳單後，發覺有異報警處理，並扣得上
    揭背面偽造「林民義」署名之偽造信用卡一張，始查知上情。
二、案經臺北縣政府警察局永和分局報請臺灣板橋地方法院檢察署檢察官偵查起訴。
    本院於準備程序進行中，被告就被訴事實為有罪之陳述，經告知簡式審判程序之
    旨，並聽取公訴人、被告之意見後，由本院合議庭裁定由受命法官獨任進行簡式
    審判程序。
    理  由
一、訊據被告乙○○就右揭犯行全部坦白承認，核與被害之各該「寶寶總部」嬰兒用
    品店員工丙○○、丁○○及甲○○於警詢中指述之情節均相符合，並有被告分別
    偽造「林民義」、「呂學義」署名於其上之信用卡簽帳單、被告已持卡消費但未
    及偽造署名於其上之信用卡簽帳單及贓物認領保管收據各一紙在卷可按，又被告
    持以使用之信用卡二張確係偽造一節，除被告前開自白外，亦有世華銀行信用卡
    部（九一）世信卡字第○○一○號函表示：該卡號為「00000000000
    00000號」之信用卡並非該行所製發，應屬偽卡等語在卷足憑，暨有該背面
    署名「林民義」之偽造信用卡一張扣案可資佐證，而被告前揭行使偽造信用卡及
    行使偽造文書等犯行，均足以生損害於「林民義」、「呂學義」、世華銀行及各
    該「寶寶總部」嬰兒用品店等特約商店之權益無疑，是本案事證明確，被告犯行
    堪予認定。
二、核被告乙○○意圖供行使之用購入偽造之信用卡二張，係犯刑法第二百零一條之
    一第二項後段「意圖供行使之用而收受偽造之信用卡」罪，其在該二張偽卡背面
    分別偽簽「呂學義」、「林民義」之姓名，足以為表示其與發卡公司立契守約及
    於使用時供特約商店核對身分等用意之證明，應成立刑法第二百二十條第一項、
    第二百十條之偽造準私文書罪，嗣持該偽造之信用卡（含該卡背面偽簽「呂學義
    」、「林民義」署名）刷卡購物，係一行使行為觸犯刑法第二百零一條之一第二
    項前段之行使偽造信用卡罪及第二百十六條、第二百二十條第一項、第二百十條
    之行使偽造準私文書罪，其前之收受偽卡及偽造準私文書行為應為後之行使行為
    所吸收，均僅論以上開行使罪；其於刷卡後之簽帳單上偽簽「呂學義」、「林民
    義」姓名，將該簽帳單交給不知情之店員，據以取得所購之物，依上開吸收關係
    之法理，另應論以刑法第二百十六條、第二百十條之行使偽造私文書罪。其先後
    行使偽造信用卡及行使偽造私文書（含行使偽造準私文書部分），時間緊接，犯
    意概括，罪名相同，應依連續犯規定，分別論一罪並加重其刑；其連續行使偽造
    私文書與連續行使偽造信用卡二罪之間，有方法與目的之牽連犯關係，應從較重
    之連續行使偽造信用卡罪論處。至於收受偽造信用卡，當然含有收受贓物之本質
    ，而行使偽造信用卡，當然含有詐欺之本質，均毋庸再論以贓物罪及詐欺罪。檢
    察官起訴書漏未記載被告犯有刑法第二百雲一條之一第二項之行使偽造信用卡罪
    ，公訴人已於本院審理中追加該起訴法條，惟公訴意旨認被告尚涉犯刑法第三百
    四十九條第二項故買贓物罪、第三百三十九條第一項詐欺取財罪部分，依前開說
    明，應屬贅載，至公訴意旨所認應適用之法條與前開論罪部分不符部分，則有未
    洽，均應予更正，附此說明。本件被告經公訴人具體求刑有期徒刑一年二月，爰
    審酌被告前於八十九年間甫因行使偽造信用卡詐欺取財等案件經臺灣臺北地方法
    院九十年度訴字第四八五號於九十年十一月二十三日判處有期徒刑一年十月確定
    ，有臺灣高等法院被告全國前案紀錄表及前開判決附卷可稽，竟不知悔改又以相
    同手法為本件犯行，固屬非是，但再考量被告犯罪之動機、目的、手段、本案犯
    罪次數僅三次，所生之損害非鉅，及其犯罪後坦承犯行，態度良好及其他一切情
    狀，認公訴人所求之刑稍嫌過重，爰量處如主文所示之刑，以資懲儆。偽造之信
    用卡二張，依刑法第二百零五條之規定沒收之，其背面偽造之「呂學義」、「林
    民義」署名各一枚，已附合於沒收之信用卡本體，爰不再宣告沒收；至被告於前
    揭簽帳單（各有二聯）上偽造之「呂學義」、「林民義」署名各二枚，均應依刑
    法第二百十九條規定沒收之。
據上論斷，應依刑事訴訟法第二百七十三條之一第一項、第二百九十九條第一項前段
，刑法第五十六條、第五十五條、第二百十六條、第二百二十條第一項、第二百十條
、第二百零一條之一第二項、第二百十九條、第二百零五條，判決如主文。
本案經檢察官陳孟黎到庭執行職務。
中　　　華　　　民　　　國　　九十三　　年　　 十一 　　月　　二十二　　日
                              臺灣板橋地方法院刑事第五庭
                                    法  官    許  映  鈞
右正本證明與原本無異。
如不服本判決，應於送達後十日內向本院提出上訴狀（須附繕本）。
                                    書記官    呂  苗  澂
中　　　華　　　民　　　國　　九十三　　年　　 十一 　　月　　二十二　　日
附錄本案論罪科刑法條全文：
中華民國刑法第二百零一條之一
意圖供行使之用，而偽造、變造信用卡、金融卡、儲值卡或其他相類作為
簽帳、提款、轉帳或支付工具之電磁紀錄物者，處一年以上七年以下有期
徒刑，得併科三萬元以下罰金。
行使前項偽造、變造之信用卡、金融卡、儲值卡或其他相類作為簽帳、提
款、轉帳或支付工具之電磁紀錄物，或意圖供行使之用，而收受或交付於
人者，處五年以下有期徒刑，得併科三萬元以下罰金。
中華民國刑法第二百一十條
偽造、變造私文書，足以生損害於公眾或他人者，處五年以下有期徒刑。
中華民國刑法第二百一十六條
行使第二百十條至第二百十五條之文書者，依偽造、變造文書或登載不實
事項或使登載不實事項之規定處斷。
中華民國刑法第二百二十條
在紙上或物品上之文字、符號、圖畫、照像，依習慣或特約，足以為表示
其用意之證明者，關於本章及本章以外各罪，以文書論。
錄音、錄影或電磁紀錄，藉機器或電腦之處理所顯示之聲音、影像或符號
，足以為表示其用意之證明者，亦同。
稱電磁紀錄，指以電子、磁性或其他無法以人之知覺直接認識之方式所製
成之紀錄，而供電腦處理之用者。
